【裁判字號】    95,訴,2017
【裁判日期】    950922
【裁判案由】    毒品危害防制條例
【裁判全文】
臺灣臺中地方法院刑事判決  95年度訴字第2017號
公  訴  人  臺灣臺中地方法院檢察署檢察官
被      告  甲○○
指定辯護人  本院公設辯護人丙○○
上列被告因毒品危害防制條例案件經檢察官提起公訴（95年度毒
偵字第2353號），被告於準備程序中就被訴事實為有罪之陳述，
合議庭裁定由受命法官獨任進行簡式審判程序，本院判決如下：
    主  文
甲○○施用第一級毒品，累犯，處有期徒刑拾壹月。又施用第二
級毒品，累犯，處有期徒刑伍月。應執行有期徒刑壹年貳月。
    犯罪事實
一、甲○○曾因施用第一、二級毒品案件，經本院分別判處有期
    徒刑10月、4月，應執行有期徒刑1年確定，甫於民國93年12
    月15日縮刑期滿執行完畢。因施用毒品案件，經本院裁定送
    觀察、勒戒後，認有繼續施用毒品之傾向，復經本院裁定令
    入戒治處所施以強制戒治，嗣於90年12月13日期滿執行完畢
    釋放，由臺灣臺中地方法院檢察署檢察官於91年1月11日以
    91年度戒毒偵字第44號為不起訴處分確定。詎仍不知悔改，
    於前揭強制戒治執行完畢釋放後5年內，復基於施用第一級
    毒品海洛因及第二級毒品甲基安非他命之犯意，於95年4 月
    11日上午7時至8時間，在台中縣豐原市○○路○段89巷3弄
    11號住所，以捲入香煙內點火施用方式施用第一級毒品海洛
    因及以吸食器燒烤方式施用第二級毒品甲基安非他命各1次
    。嗣於95年4月12日10時20分許，在臺中縣豐原市○○路○段
    89 巷3弄11號住處為警持搜索票查獲。
二、案經臺中縣警察局移送臺灣臺中地方法院檢察署檢察官偵查
    起訴。
    理      由
一、被告甲○○對上開犯罪事實均坦承不諱，被告於本院審理時
    坦承稱：「九十五年四月十一日早上約七、八點施用的，是
    於家中施用的，我施用海洛因及甲基安非他命，海洛因是用
    捲入香煙內點火施用，甲基安非他命是用吸食器燒烤施用的
    」等語。本件採集被告之尿液送驗結果，嗎啡及甲基安非他
    命均呈陽性反應，有中山醫學大學附設醫院出具之濫用藥物
    尿液檢驗報告一紙在卷可稽。又被告曾因施用毒品案件，經
    臺灣臺中地方法院裁定送觀察、勒戒後，認有繼續施用毒品
    之傾向，復經本院裁定令入戒治處所施以強制戒治，嗣於九
    十年十二月十三日期滿執行完畢釋放，由臺灣臺中地方法院
    檢察署檢察官於九十一年一月十一日以九十一年度戒毒偵字
    四四號為不起訴處分確定，有刑案資料查註紀錄表及不起訴
    處分書在卷可參，其於強制戒治執行完畢釋放後五年內再犯
    施用毒品之罪行，堪予認定。
二、按修正後刑法第二條第一項規定：「行為後法律有變更者，
    適用行為時之法律。但行為後之法律有利於行為人者，適用
    最有利於行為人之法律」。被告行為後不論依修正前之刑法
    第47條，或修正後之刑法第47條第1項之規定，均構成累犯
    ，對被告而言並無有利或不利之情形，自不生新舊法比較之
    問題，應逕依修正前之刑法第47條，論以累犯，並加重其刑
    。刑法第五十一條業於民國九十四年一月七日修正公布，並
    於九十五年七月一日施行，修正前刑法第五十一條規定：「
    數罪併罰，分別宣告其罪之刑，依左列各款定其應執行者：
    」其中第五款規定：「宣告多數有期徒刑者，於各刑中之最
    長期以上，各刑合併之刑期以下，定其刑期。但不得逾二十
    年。」修正後刑法第五十一條第五款規定：「宣告多數有期
    徒刑者，於各刑中之最長期以上，各刑合併之刑期以下，定
    其刑期。但不得逾三十年。」比較結果，修正後刑法並非較
    有利於行為人，依刑法第二條第一項前段之規定，仍應依修
    正前刑法，定其應執行之刑。
三、按海洛因、甲基安非他命係毒品危害防制條例第二條第二項
    第一、二款所定之第一、二級毒品，不得非法施用。是以核
    被告施用第一、二級毒品海洛因、甲基安非他命，係犯毒品
    危害防制條例第十條第一、二項之施用第一、二級毒品罪。
    被告持有第一、二級毒品後，進而施用，其持有之低度行為
    應為施用之高度行為所吸收，不另論以持有第一、二級毒品
    罪。被告所犯上開二罪間，犯意各別且行為互殊，應予分論
    併罰。再被告前因施用第一、二級毒品案件，經本院分別判
    處有期徒刑十月、四月，應執行有期徒刑一年確定，甫於九
    十三年十二月十五日縮刑期滿執行完畢，有臺灣高等法院被
    告前案紀錄表、及臺灣臺中地方法院檢察署刑案資料查註紀
    錄表各一份在卷足按，茲於五年以內再故意犯本件有期徒刑
    以上之罪，不論依修正前之刑法第四十七條，或修正後之刑
    法第四十七條第一項之規定，均構成累犯，對被告而言並無
    有利或不利之情形，自不生新舊法比較之問題，應逕依修正
    前之刑法第四十七條之規定加重其刑。爰審酌被告因施用毒
    品案件，經裁定送觀察勒戒及強制戒治後，竟仍不知戒惕，
    再度違犯本件毒品危害防制條例第十條第一、二項之罪，無
    視於毒品對於自身健康之戕害及國家對於杜絕毒品犯罪之禁
    令；其犯罪之動機、目的單純；又施用毒品係自戕行為，犯
    罪手段平和，亦未因此而危害他人，所生損害非大，且被告
    堅決表示悔改意志，自白犯罪；再考之其於犯後坦承犯行，
    態度良好，且已知錯，其母親年紀大，太太過世，有二兒一
    女，並參諸施用毒品者均有相當程度之成癮性及心理依賴，
    其犯罪心態與一般刑事犯罪之本質並不相同，應側重以適當
    之醫學治療及心理矯治處遇為宜等一切情狀，分別量處如主
    文所示之刑，並定其應執行刑，以示懲儆。
四、被告行為後，刑法第五十六條連續犯之規定，業於九十四年
    一月七日修正公布刪除，並於九十五年七月一日施行；被告
    於新法施行後之另一次犯行（九十五年八月八日施用第一、
    二級毒品，即移送併辦之九十五年度毒偵字第三七五九號）
    ，因修正後之刑法已刪除連續犯之規定，自應適用新法個別
    予以論罪，因之此移送併案部分，自應退回檢察官依法另行
    酌處。
據上論斷，應依刑事訴訟法第二百七十三條之一第一項、第二百
九十九條第一項前段，毒品危害防制條例第十條第一項、第二項
，刑法第十一條、第二條第一項、修正前第四十七條、修正前第
五十一條第五款，判決如主文。
本案經檢察官乙○○到庭執行職務。
中    華    民    國九十五    年    九  月  二十二  日
                 刑事第四庭   法  官  黃 松 竹
上正本證明與原本無異。
如不服本判決，應於送達後十日內向本院提出上訴狀（須附繕本
），上訴於臺灣高等法院臺中分院。
                              書記官  董 美 惠
中    華    民    國九十五    年    九    月  二十二  日
附錄論罪科刑法條
毒品危害防制條例第十條
施用第一級毒品者，處六月以上五年以下有期徒刑。
施用第二級毒品者，處三年以下有期徒刑。


司法院資訊處製作；財團法人民間司法改革基金會備份。
